【裁判字號】    97,易緝,21
【裁判日期】    970731
【裁判案由】    竊盜
【裁判全文】
臺灣臺北地方法院刑事判決              97年度易緝字第21號
公  訴  人  臺灣臺北地方法院檢察署檢察官
被      告  甲○○
                    （現另案在臺灣臺北看守所附設勒戒處所
上列被告因竊盜案件，經檢察官提起公訴（九十六年度偵字第一
三九三０號），被告於準備程序進行中就被訴事實為有罪之陳述
，經本院裁定改行簡式審判程序，判決如下：
    主  文
甲○○結夥三人以上竊盜，累犯，處有期徒刑柒月；又結夥三人
以上、攜帶兇器竊盜，累犯，處有期徒刑捌月，扣案如附表所示
之物均沒收之。應執行有期徒刑壹年壹月，扣案如附表所示之物
均沒收之。
    事  實
一、甲○○前有多次竊盜犯行，最近一次因竊盜案件，經臺灣板
    橋地方法院於民國九十五年七月三十一日以九十五年度易字
    第一０二二號判處有期徒刑四月確定，於九十五年九月二十
    七日易科罰金執行完畢，竟不知悛悔，仍與翁家鉎及陳金潤
    （該二人業已審結）結夥三人，共同基於意圖為自己不法所
    有之犯意聯絡，先於九十六年六月二十七日凌晨二時三十分
    許，由甲○○駕駛車號Ｖ八—五０九九號箱型車，搭載翁家
    鉎及陳金潤，行經臺北市中山區○○○路○段八八巷口時，
    由甲○○下車徒手竊取丙○○所有停放在該處之車牌號碼Ｅ
    Ｄ—四０五三號自用小貨車，得手後旋由陳金潤駕駛車號Ｅ
    Ｄ—四０五三號自用小貨車，另由甲○○駕駛車號Ｖ八—五
    ０九九號箱型車搭載翁家鉎，一同前往臺北市中山區○○○
    路○段二一０號（長安賦二期大樓工地）。翁家鉎、甲○○
    及陳金潤結夥三人駕車抵達該處後，即由翁家鉎手持無線對
    講機，乘坐於車號Ｖ八—五０九九號箱型車內負責把風，另
    由陳金潤駕駛ＥＤ—四０五三號自用小貨車載甲○○進入該
    處工地地下室，持甲○○所有客觀上足供兇器使用如附表編
    號一至四所示之虎頭鉗、電線剪、螺絲起子等工具，竊取由
    臺灣電力有限公司員工乙○○管理之電纜線共六十公尺，得
    手後由甲○○及陳金潤先將上開工具搬回車號Ｖ八—五０九
    九號箱型車，復返回地下室搬運電纜線時，因翁家鉎行跡可
    疑，遭巡邏員警盤查，當場扣得如附表編號一至四所示之工
    具，及如附表編號五所示由陳金潤支付翁家鉎把風之報酬即
    新臺幣（下同）五千元。惟甲○○、陳金潤則因翁家鉎以無
    線電通報後，已趁隙逃逸。
二、案經臺北市政府警察局中山分局報告臺灣臺北地方法院檢察
    署檢察官偵查起訴。
    理  由
一、本案被告甲○○所犯係死刑、無期徒刑、最輕本刑為三年以
    上有期徒刑以外之罪，被告於行準備程序中就被訴事實為有
    罪之陳述，經法官告知簡式審判程序之旨，並聽取公訴人、
    被告之意見後，本院認為適宜進行簡式審判程序，而依刑事
    訴訟法第二百七十三條之一第一項規定，裁定改用簡式審判
    程序。
二、上揭犯罪事實，業據被告甲○○於警詢、偵查及本院審理中
    均坦承不諱，核與告訴人丙○○、乙○○及長安賦二期大樓
    工地之工地主任余樹根指訴情節大致相符，且經共犯翁家鉎
    、陳金潤於本院審理中證述在卷，並有扣押筆錄、扣押物品
    收據、扣押物品目錄表各一件、現場、工具與贓物照片共二
    十七張及贓物認領保管單二紙附卷可稽，亦有如附表所示之
    物扣案可佐。是本件事證明確，被告犯行洵堪認定，應予依
    法論科。
三、核被告參與竊取車牌號碼ＥＤ—四０五三號自用小貨車部分
    所為，係犯刑法第三百二十一條第一項第四款之結夥三人以
    上竊盜罪，公訴意旨認此部分被告係犯刑法第三百二十條第
    一項之竊盜罪，容有未洽，惟起訴事實相同，爰依法變更起
    訴法條。另被告參與竊取電纜線部分，則係犯刑法第三百二
    十一條第一項第三款、第四款之攜帶兇器、結夥三人以上竊
    盜罪。又被告所犯上開二罪間，犯意個別，行為有異，應予
    分論併罰。茲查，被告前有多次竊盜犯行，最近一次因竊盜
    案件，經臺灣板橋地方法院於九十五年七月三十一日以九十
    五年度易字第一０二二號判處有期徒刑四月，於九十五年九
    月二十七日，有臺灣高等法院被告全國前案紀錄表可按，其
    於有期徒刑執行完畢後五年內再犯本案有期徒刑以上之罪，
    為累犯，應依刑法第四十七條第一項規定加重其刑。爰審酌
    被告正值壯年，不思循合法正當途徑獲致財物，一時貪圖小
    利，與他人共同行竊，影響社會治安，且對於被害人造成損
    害，惟斟酌其生活狀況、品行、智識程度，犯罪動機、手段
    尚稱單純，所竊財物並已歸還被害人，及犯罪後坦承犯行，
    尚有悔意等一切情狀，各量處如主文所示之刑，並定其應執
    行刑，以示懲儆。
四、扣案如附表編號一至四所示之工具，均為被告所有，並為上
    開攜帶兇器竊盜犯行所用之工具，業據被告於本院審理中陳
    述在卷；而扣案如附表所示之現金五千元，則為共犯陳金潤
    給付共犯翁家鉎之部分報酬，現為共犯翁家鉎所有，並為本
    案共犯犯罪所得之物，亦據共犯翁家鉎於本院審理中陳述甚
    明，爰各依刑法第三十八條第一項第二款、第三款沒收之。
    至同時扣案之行動電話四支（含ＳＩＭ卡四張），雖為共犯
    翁家鉎所有，業據共犯翁家鉎陳述在卷，然為其日常使用之
    物，並無證據證明係供本案犯罪所用之物，爰均不併予宣告
    沒收，附此敘明。
據上論斷，應依刑事訴訟法第二百七十三條之一第一項、第二百
九十九條第一項前段、第三百條，刑法第二十八條、第三百二十
一條第一項第三款、第四款、第五十一條第五款、第四十七條第
一項、第三十八條第一項第二款、第三款，判決如主文。
本案經檢察官陳焜昇到庭執行職務。
中    華    民    國      97     年    7  月     31   日
                  刑事第十三庭法  官 郭顏毓
上正本證明與原本無異。
如不服本判決應於送達後十日內向本院提出上訴狀。
                              書記官 潘文賢
中    華    民    國    97    年    8     月    1     日
附錄本案論罪科刑法條全文：
刑法第三百二十一條
犯竊盜罪而有左列情形之一者，處六月以上、五年以下有期徒刑
：
一、於夜間侵入住宅或有人居住之建築物、船艦或隱匿其內而犯
    之者。
二、毀越門扇、牆垣或其他安全設備而犯之者。
三、攜帶兇器而犯之者。
四、結夥三人以上而犯之者。
五、乘火災、水災或其他災害之際而犯之者。
六、在車站或埠頭而犯之者。
前項之未遂犯罰之。
附表：
┌─┬──────────┬──────┬───────┐
│編│  應  沒  收  之 物 │  數  量    │  備    註    │
│號│                    │            │              │
├─┼──────────┼──────┼───────┤
│一│電線剪              │三支        │              │
├─┼──────────┼──────┼───────┤
│二│老虎鉗              │二支        │              │
├─┼──────────┼──────┼───────┤
│三│螺絲起子            │三支        │              │
├─┼──────────┼──────┼───────┤
│四│手提式無線電        │一支        │              │
├─┼──────────┼──────┼───────┤
│五│現金                │新臺幣五千元│              │
└─┴──────────┴──────┴───────┘


司法院資訊處製作；財團法人民間司法改革基金會備份。
